臺灣高雄地方法院刑事判決　　　　　　　　　　　　　九十一年度交易字第五三號
　　公　訴　人　臺灣高雄地方法院檢察署檢察官
　　被　　　告　甲○○
右列被告因公共危險案件，經檢察官聲請簡易判決（九十年度偵字第二０六八五號）
，經本院認為不宜以簡易判決處刑，爰適用通常程序審理，本院判決如左：
    主  文
甲○○服用酒類，不能安全駕駛動力交通工具而駕駛，處拘役肆拾日，如易科罰金以
參佰元折算壹日。
    事  實
一、甲○○明知酒後駕車易肇事致生危險，且飲酒吐氣時酒精成分達每公升零點二五
    毫克以上者不得駕車，竟於民國九十年十月二十七日下午八時三十分許在高雄市
    小港區飲用二瓶啤酒後，在不能安全駕駛之情況下，仍騎乘車牌號碼ＵＪＪ－六
    五三號機車，沿高雄市○○○路由東往西方向行駛，嗣於翌日凌晨一時四十分許
    ，行經九如一路五九０巷口時，不慎撞及郭晏安所騎乘後載陳惠婷之車牌號碼Ｏ
    ＷＺ－０二０號機車，經前往處理之員警對甲○○測試其酒精吐氣含量達每公升
    零點四七毫克，認已達無法安全駕駛之程度。
二、案經高雄市政府警察局三民第二分局報請臺灣高雄地方法院檢察署檢察官聲請簡
    易判決。
    理  由
一、按檢察官聲請以簡易判決處刑案件，經法院認為不得或不宜以簡易判決處刑者，
    應適用通常程序審判之，刑事訴訟法第四百五十二條定有明文。本件檢察官雖聲
    請以簡易判決處刑，惟單以卷證資料尚難證明被告已達相對無駕駛能力之程度，
    是本院認不宜逕以簡易判決處刑，乃改依通常程序處理，核先敘明。
二、訊據被告甲○○對於在右揭時、地服用酒類後駕車之事實坦承不諱，惟辯稱：精
    神狀況還很好云云。經查：按刑法第一百八十五條之三乃係為維護交通安全，故
    規定對於服用酒類或其他相類之物過量致意識模糊而仍駕駛交通工具者所為之處
    罰，以防止交通事故之發生。而其規定所謂「不能安全駕駛」，乃抽象危險犯，
    並不以發生具體危險為必要，矧就醫學文獻所知，酒精對人體造成之影響，於呼
    氣時酒精濃度達每公升零點二五毫克（約合體內血液中酒精濃度五○ＭＧ＼ＤＬ
    或零點零五％）即會輕度中毒，造成輕度協調功能降低；呼氣酒精濃度達每公升
    零點五毫克時（約合體內血液中酒精濃度一○○ＭＧ＼ＤＬ或零點一％）屬輕到
    中度中毒症狀，出現反應較慢、感覺減低、影響駕駛之狀況；又飲酒後一小時許
    ，其體內血液酒精濃度可達最高，此有分別有行政院國軍退除役官兵輔導委員會
    臺北榮民總醫院八十八年八月五日（八八）北總內字第二六八六八號函文、八十
    八年十月二十六日（八八）院賓文廉字第一三四○七號臺灣高等法院函中臺北醫
    學院附設醫院精神科主任蔡尚穎「酒精對人體生理與行為之影響」一文可據。而
    本案被告係於肇事當天下午六時三十分許即開始飲用啤酒，飲完酒後到肇事約距
    二十分鐘，此已據被告陳明（見本院九十一年二月二十日審判筆錄），而被告係
    於翌日凌晨一時四十分許肇事，經警檢測酒精之時間是翌日凌晨二時十分許，有
    道路交通事故調查報告表、酒精濃度測試單在卷足參，是被告接受酒精濃度測試
    之時距其飲酒後已約有一小時許，而該當時其血液中之酒精濃度達每公升零點四
    七毫克，此有該測試單可證，另被告被查獲當時之精神狀況，依證人鄭仰男即為
    被告做酒精濃度測試之警員到庭證稱：「他當時在路邊有受傷，我們要送他去醫
    院，他說要自己騎車回家，那時他的意識因酒醉已經不清楚。」「我們問他資料
，他都亂講一些話，後來被告朋友去醫院，從他朋友口中得知他的資料。」（見
    本院九十一年二月二十日審判筆錄），且依測試觀察紀錄表所載，被告遭查獲當
    時已有泥醉情事，從而，依證人所述、觀察紀錄表所載及前醫學文獻所述，被告
    當時身體之協調功能應已降低，且已漸出現反應較慢、感覺減低、影響駕駛之狀
    況，而事實上亦確有泥醉情事，並答非所問，是被告於駕駛動力交通工具之始，
    顯已達不能安全駕駛之情狀，足堪認定，故被告所辯，不足採信。此外，尚有高
    雄市政府警察局舉發違反道路交通管理事件通知單足資佐證。是本案事證已臻明
    確，被告犯行洵堪認定，應予依法論科。
三、核被告所為，係犯刑法第一百八十五條之三服用酒類不能安全駕駛動力交通工具
    而駕駛罪。爰審酌被告既明知酒後不得駕車，且酒後駕車發生車禍之機率，較未
    飲酒者為高，詎仍為騎乘機車，不啻對他人已產生立即侵害之高度危險性，亦自
    陷於危險狀態中，且嚴重侵害道路交通往來安全，惟念及其犯後態度良好等一切
    情狀，量處如主文所示之刑，並諭知易科罰金之折算標準。
據上論斷，應依刑事訴訟法第四百五十二條、第二百九十九條第一項前段，刑法第一
百八十五條之三、第四十一條第一項，罰金罰鍰提高標準條例第二條，判決如主文。
中      華      民      國      九十一      年      三    月     六     日
                                  臺灣高雄地方法院交通法庭
                                      法  官  楊  國  祥
右正本證明與原本無異。
如不服本判決，應於判決送達後十日內，向本院提出上訴狀。
                                      書記官  陳  怡  真
中    華    民    國    九十一    年       三      月        六        日
附錄論罪法條：
中華民國刑法第一百八十五條之三
服用毒品、麻醉藥品、酒類或其他相類之物，不能安全駕駛動力交通工具
而駕駛者，處一年以下有期徒刑、拘役或三萬元以下罰金。
